【裁判字號】    92,訴,335
【裁判日期】    920428
【裁判案由】    毒品危害防制條例
【裁判全文】
臺灣高雄地方法院刑事判決                          九十二年度訴字第三三五號
    公  訴  人  臺灣高雄地方法院檢察署檢察官
    被      告  甲○○
右列被告因違反毒品危害防制條例案件，經檢察官提起公訴（九十年度毒偵字第五二
七九號），本院判決如左：
    主  文
甲○○連續施用第一級毒品，累犯，處有期徒刑拾月。海洛因（淨重零點壹壹公克，
包裝重零點貳零公克）沒收銷燬之。
    事  實
一、甲○○前於民國（下同）八十四年間，因違反麻醉藥品管理條例案件，經本院以
    八十五年度易字第五四０號判決判處有期徒刑四月，於八十五年八月二十三日執
    行完畢，復於八十六年間又因違反肅清煙毒條例案件，經檢察官提起公訴後，審
    理中因毒品危害防制條例頒佈施行，甲○○經台灣高等法院高雄分院裁定送觀察
    勒戒後，認有繼續施用毒品傾向，再經該院裁定令入戒治處所施以強制戒治一年
    ，嗣因停止戒治付保護管束執行期滿，經該院以八十七年上訴字第一一四三號判
    決免刑確定。詎猶不知悔改，明知海洛因業經公告列為毒品危害防制條例第二條
    第二項之第一級毒品，不得非法持有、施用，竟基於施用第一級毒品海洛因之概
    括犯意，自九十年一月中旬某日起至同年十一月二十三日下午七時三十分許回溯
    二十四小時之某時止，連續在其友人住處，以將第一級毒品海洛因摻入香菸內點
    燃吸食之方式，施用第一級毒品海洛因多次，嗣為警於九十年十一月二十三日下
    午三時許，在高雄縣大樹鄉○○村○路巷內譙伯公公園廟內查獲，並扣得第一級
    毒品海洛因（淨重０‧一一公克，包裝重０‧二０克）。
二、案經高雄市政府警察局苓雅分局移送臺灣高雄地方法院檢察署檢察官偵查起訴。
    理  由
一、右揭事實，業據被告甲○○於本院審理時自白不諱，而其為警於九十年十一月二
    十三日查獲時所採取之尿液，經送請高雄市立凱旋醫院檢驗結果，認嗎啡呈陽性
    反應之情，有該院九十年十二月二十日高市凱醫檢字第三０六號煙毒尿液檢驗成
    績書及尿液採證姓名代碼對照表各一件附卷可稽，又海洛因施用入人體後水解還
    原成嗎啡，再循嗎啡之代謝方式排出體外，百分之八十以上於投與後二十四小時
    內自尿液排出，已據行政院衛生署藥物食品檢驗局（73）藥檢壹字第０三０二二
    一號、（80）藥檢壹字第０七一二號函說明綦詳。足徵被告前開自白核與事實相
    符。又被告於八十六年間因違反肅清煙毒條例案件，經檢察官提起公訴，於審理
    中因毒品危害防制條例頒佈施行，經台灣高等法院高雄分院裁定送觀察勒戒後，
    認有繼續施用毒品傾向，再經該院裁定令入戒治處所施以強制戒治一年，嗣因停
    止戒治付保護管束執行期滿，經該院以八十七年上訴字第一一四三號判決免刑確
    定，有該判決、台灣高等法院被告全國前科紀錄表及台灣高雄地方法院檢察署刑
    案資料查註紀錄表各一紙附卷可參，從而其於五年內再犯本件施用毒品罪事證明
    確，被告上開犯行洵堪認定。
二、查海洛因屬毒品危害防制條例第二條第二項所稱之第一級毒品，不得持有、施用
    。次按犯毒品危害防制條例第十條施用第一級毒品之罪者，檢察官應先將被告送
    勒戒處所觀察、勒戒，經觀察、勒戒後，認有繼續施用毒品傾向者，由檢察官聲
    請法院裁定令入戒治處所施以強制戒治，其期間為一年，經強制戒治期滿或交付
    保護管束期滿，應由檢察官為不起訴處分之裁定。依此為不起訴處分後，五年內
    再犯第十條施用第一級毒品之罪者，則不適用前開不起訴處分之規定，而應依一
    般刑事訴訟程序予以起訴論罪科刑，又毒品危害防制條例修正施行前繫屬之案件
    ，審判中，由法院依修正後規定處理之，依修正後應為不起訴處分者，法院應為
    免刑之判決；此觀諸毒品危害防制條例第二十條第一項、第二項後段、第二十三
    條、第三十五條第三款規定自明。本件被告於毒品危害防制條例施行前，因施用
    毒品案件繫屬於法院，經依修正後之毒品危害防制條例規定將其送往勒戒處所觀
    察、勒戒後，認有繼續施用毒品之傾向，再經裁定令入強制戒治處所施以強制戒
    治，並經台灣高等法院高雄分院裁定停止戒治，所餘期間付保護管束，於保護管
    束期滿，經該院判決免刑確定之情，已如前述，則被告於五年內再犯本案之施用
    毒品罪，核其所為，係犯毒品危害防制條例第十條第一項之施用第一級毒品罪。
    被告先後多次施用海洛因犯行，時間緊接、手法及罪名均同，顯係基於概括犯意
    而為之，為連續犯，應論以一罪。其先後多次持有海洛因，亦係基於概括之犯意
    ，本亦應以連續持有論，惟其持有後，進而施用，其多次持有之犯行，應分別被
    其施用之行為所吸收，均不另論罪。另被告曾於八十四年因違反麻醉藥品管理條
    例案件，經本院以八十五年度易字第五四０號判決判處有期徒刑四月，於八十五
    年八月二十三日執行完畢，可參上開卷附臺灣高等法院被告全國前案紀錄表及臺
    灣高雄地方法院檢察署刑案資料查註紀錄表自明，其於五年之內，再犯本件最重
    本刑為有期徒刑以上之罪，為累犯，應依刑法第四十七條之規定加重其刑。另被
    告於九十年十一月二十三日為警查獲當日，曾有施用海洛因等情，業據其自承在
    卷（見本院九十二年二月二十五日訊問筆錄），公訴人起訴事實雖未述及該部分
    犯行，惟因該部分事實與前開已起訴，並經判決有罪之被告於九十年一月中旬間
    某日施用海洛因犯行部分，有連續犯之裁判上一罪關係，應為起訴效力所及，本
    院自應併予審究。審酌被告於毒品危害防制條例施行前，即有多次施用毒品之不
    良素行，於毒品危害防制條例施行後，歷經觀察、勒戒及強制戒治程序後，仍未
    能徹底戒絕毒品，顯見其無悔改之意，且有失政府制定毒品危害防制條例之立法
    美意，本不宜寬貸，惟念其施用毒品乃自戕一己之身體健康，尚未害及他人，且
    其犯後已坦承犯行，態度良好等一切情狀，量處如主文所示之刑，以資懲儆。至
    扣案白色粉末三十五包，經送請法務部調查局鑑定結果，認含第一級毒品海洛因
    成分（淨重０‧一一公克，包裝重０‧二０克）等情，有該局（九十）陸（一）
    00000000號鑑定通知書一紙存卷可參，是該白色粉末應屬海洛因無訛，
    至被告雖辯稱該海洛因僅一包為其所有，惟該扣案物既係海洛因毒品，爰依毒品
    危害防制條例第十八條第一項前段規定，不問屬於被告與否，併予宣告沒收併銷
    燬之。
三、至檢察官移送併案審理部分（九十一年度毒偵字第七一一五號、九十二年度毒偵
    字第一七六四號），雖認被告於九十一年十一月十一月二十八日、九十二年一月
    十二日另有施用第一級毒品海洛因之犯行，惟被告於九十年十一月二十三日遭警
    查獲後，即因上開施用毒品犯行，經本院以九十年毒聲字第七二一一號裁定送往
    戒治處所施以強制戒治一年，於九十一年八月一日始經本院裁定停止戒治附保護
    管束出所之情，有臺灣高等法院被告全國前案紀錄表、臺灣高雄地方法院檢察署
    刑案資料查註紀錄表及法務部在監在押資料表各一紙在卷足資佐證，是上開併案
    意旨所認被告施用第一級毒品海洛因之犯行，堪認係被告經停止戒治出所後另行
    起意所為，與本件起訴犯行間，尚無裁判上一罪之關係，自難在本院所得審究之
    範圍內，應退回由檢察官另行偵辦，附此敘明。
據上論斷，應依刑事訴訟法第二百九十九條第一項前段，毒品危害防制條例第十條第
一項、第二十三條第二項、第十八條第一項前段，刑法第十一條、第五十六條、第四
十七條，判決如主文。
本案經檢察官張啟祥到庭執行職務
中      華      民      國      九十二    年    四      月    二十八    日
                                  臺灣高雄地方法院刑事庭
                                      審判長法官    黃三友
                                            法官    王雅苑
                                            法官    黃宗揚
右正本證明與原本無異。
如不服本判決，應於判決送達後十日內，向本院提出上訴狀。
                                           書記官    陳掌珠
中      華      民      國      九十二    年    四      月    二十八    日
附錄本案判決論罪科刑法條：
毒品危害防制條例第十條：
施用第一級毒品者，處六月以上五年以下有期徒刑。


司法院資訊處製作；財團法人民間司法改革基金會備份。
